臺灣桃園地方法院刑事判決　　　　　　 100年度易字第1282號
公　訴　人　臺灣桃園地方法院檢察署檢察官
被　　　告　蕭明中
上列被告因竊盜案件，經檢察官提起公訴（100 年度偵字第2642
4 號），被告於準備程序中，就被訴事實均為有罪之陳述，經告
知簡式審判程序意旨，聽取當事人意見後，本院裁定行簡式審判
程序，茲判決如下：
    主  文
蕭明中攜帶兇器、踰越牆垣、毀壞其他安全設備、侵入住宅竊盜
，共肆罪，各處有期徒刑陸月，如易科罰金，均以新臺幣壹仟元
折算壹日，扣案之管切器壹個，沒收。應執行有期徒刑壹年捌月
，如易科罰金，以新臺幣壹仟元折算壹日，扣案之管切器壹個，
沒收。
    事  實
一、蕭明中因投資失利，損失慘重，竟基於意圖為自己不法所有
    之竊盜犯意：（一）先於民國100 年8 月18日凌晨3 時許，
    攜帶客觀上足以對人之生命、身體及安全均構成危險而可供
    為兇器使用之切割金屬管線之管切器1 個，前往王碧英位在
    桃園縣八德市○○路○段68號住宅後方廚房外，以上開所攜
    帶之管切器，切斷、毀壞原供防閑作用之廚房後窗上防盜鐵
    管後，即踰越該窗所附著之牆垣，侵入王碧英住宅內搜尋，
    而竊得王碧英所有之新臺幣（下同）4000元後離去；（二）
    復另行起意，於100 年8 月24日凌晨4 點許，以上法破壞劉
    哲明位於桃園縣八德市○○街28號後方廚房窗戶上防盜鐵管
    ，踰越該窗所附著之牆垣，侵入劉哲明住宅內搜尋，而竊取
    劉哲明所有之ASUS牌Eee PC小型筆記型電腦1 台及現金3000
    餘元得手；（三）再另行起意，於100 年9 月7 日凌晨2 時
    許，以相同方式破壞唐佳穗位於桃園縣八德市○○路442 巷
    73 弄3衖9 號後方廚房窗戶上防盜鐵管後，踰越該窗所附著
    之牆垣，侵入唐佳穗住宅內搜尋，而竊得屋內現金6 萬元（
    起訴書誤載為5 萬5,000 元）；（四）末另行起意，於100
    年9 月7 日凌晨3 時許，以同樣手法破壞吳愛珍位於桃園縣
    八德市○○路442 巷57弄3 衖9 號後方廚房窗戶上防盜鐵管
    後，踰越該窗所著之牆垣，侵入吳愛珍住宅內搜尋，竊取屋
    內現金1 萬1 千餘元後離去。嗣將得款花用殆盡，上開小型
    筆記型電腦則加以留用。
二、嗣經警據報調後閱監視器畫面，並循線查訪，而於蕭明中所
    駕駛之車號V8-7990 號自用小客車內，起獲上開管切器1 個
    、手電筒1 支及黑色手套1 副，並在其原位於桃園縣中壢市
    ○○○街1 之1 號6 樓住處屋內，查獲劉哲明所有上開小型
    筆記型電腦1 台，始查悉上情。
三、案經桃園縣政府警察局八德分局報請臺灣桃園地方法院檢察
    署檢察官偵查起訴。
    理  由
一、程序部分：按刑事訴訟法第273 條之1 規定除被告所犯為死
    刑、無期徒刑、最輕本刑為3 年以上有期徒刑之罪、或高等
    法院管轄第一審案件者外，於準備程序進行中，被告先就被
    訴事實為有罪之陳述時，得告知被告簡式審判程序之旨，並
    聽取當事人、代理人、辯護人及輔佐人之意見後，裁定由受
    命法官獨任進行簡式審判程序。經查，本件被告蕭明中被訴
    本案，非前開不得進行簡式審判程序之案件，且經被告於準
    備程序時就被訴事實為有罪之陳述，經本院告知被告簡式審
    判程序之旨，聽取被告、檢察官之意見後，本院裁定依簡式
    審判程序進行審判，是本件之證據調查，依刑事訴訟法第27
    3 條之2 規定，不受同法第159 條第1 項、第161 條之2 、
    第161 條之3 、第163 條之1 及第16 4條至第170 條規定之
    限制，合先敘明。
二、訊據被告蕭明中對於上開犯罪事實坦承不諱（見本院卷第6
    頁反面、第28頁、第31頁至第31頁反面、第32頁反面），核
    與被害人即證人對於王碧英、劉哲明、唐佳穗、吳愛珍證述
    遭竊情節相符（見偵查卷第18頁至第19頁、第33頁至第36頁
    、第41頁至第42頁、第44頁），並有桃園縣政府警察局八德
    分局偵辦王碧英住宅竊盜案翻拍照片4 張（見偵查卷第20頁
    至第21頁）、桃園縣政府警察局八德分局刑案現場勘察報告
    暨所附之刑案現場圖、現場勘察照片、現場勘查紀錄表及現
    場草圖、王碧英案勘察採證同意書1 件（見偵查卷第23頁至
    第32頁）、劉哲明立據之贓物領據1 紙（見偵查卷第37頁）
    、桃園縣政府警察局八德分局刑案現場勘察紀錄表、勘察採
    證同意書、劉哲明案刑案現場照片1 件（見偵查卷第38頁至
    第40頁）、桃園縣政府警察局八德分局偵辦唐佳穗案刑案現
    場照片6 張（見偵查卷第43頁）、桃園縣政府警察局八德分
    局偵辦吳愛珍案刑案現場照片6 張（見偵查卷第第45頁）、
    、桃園縣政府警察局八德分局偵辦唐佳穗、吳愛珍住宅竊盜
    案翻拍照片30張（見偵查卷第46頁至第60頁）、桃園縣政府
    警察局八德分局搜索、扣押筆錄、扣押物品目錄表、扣押物
    品收據1 份（見偵查卷第62頁至第66頁）、車籍資料查詢表
    1 紙（見偵查卷第67頁）、桃園縣政府警察局八德分局偵辦
    蕭明中竊盜案照片10張（見偵查卷第68頁至第73頁）、刑事
    鑑識中心週報資料1 份（見偵查卷第74頁至第80頁）在卷可
    稽；足認被告蕭明中前揭具任意性之自白，核與事實相符，
    而屬可信。本件事證明確，被告犯行，堪予認定，均應依法
    論科。
三、按刑法第321 條第1 項第3 款之攜帶兇器竊盜罪，係以行為
    人攜帶兇器竊盜為其加重條件，此所謂兇器，其種類並無限
    制，凡客觀上對於人之生命、身體、安全構成威脅，具有危
    險性之兇器均屬之，祇須行竊時攜帶此種具有危險性之兇器
    為已足，不以攜帶之初有行兇之意圖為必要（最高法院79年
    台上字第5253號判例參照）。被告行竊時所攜帶之管切器1
    個，既能切斷被害人王碧英、劉哲明、唐佳穗、吳愛玲等人
    住家之防盜鐵管，有損壞情形照片在卷可稽（見偵查卷第28
    頁至第29頁、第40頁、第43頁、第45頁），顯見質地堅硬、
    構造銳利，客觀上足對人之生命、身體造成危險，核屬兇器
    無疑。復按，刑法第321 條第1 項第2 款之「毀越」，係指
    毀損或超越及踰越而言；又所謂「門扇」專指門戶、窗扇而
    言，應指分隔住宅或建築物內外之間之大門而言；而所謂「
    其他安全設備」，指門扇牆垣以外，依通常觀念足認防盜之
    一切設備而言，如電網、門鎖、窗戶等，且不以被害人設置
    者為限（最高法院55年台上字第547 號判例、司法院73年廳
    刑一字第603 號函、最高法院78年度台上字第4418號、99年
    台上字第7612號判決意旨參照），本案之防盜鐵管，依上旨
    說明，應屬其他安全設備無訛；次按毀壞構成門扇之一部之
    電動鎖及喇叭鎖，係毀壞門扇之行為，毀壞附加於門上之掛
    鎖，則屬毀壞安全設備，毀壞門扇及安全設備之行為，乃係
    竊盜之加重行為，自無成立毀損罪之餘地（最高法院83年度
    台上字第3856號判決參照）。是核被告所為，係犯刑法第32
    1 條第1 項第1 款、第2 款、第3 款之攜帶兇器、踰越牆垣
    、毀壞其他安全設備、侵入住宅（起訴書誤繕為刑法修正前
    「夜間侵入住宅」）竊盜罪。至公訴意旨就被告所為犯行，
    雖漏未引用刑法第321 條第1 項第3 款，惟於起訴書犯罪事
    實欄中業已載明此部分犯行，本院亦已於本院審理時對被告
    告以該論罪法條，並經公訴檢察官當庭補正在案（見本院卷
    第27頁反面），用供被告行使防禦權，本院自得逕予審究，
    附此敘明。被告上開4 次竊盜犯行，犯意各別、行為互殊，
    應予分論併罰。
四、爰審酌被告：1.智識程度：被告係國小畢業之學歷；2.生活
    狀況及品行：被告尚值壯年，前有竊盜、賭博等犯罪前案；
    3.與被害人之關係：素不相識；4.犯罪時所受之刺激：查無
    ；5.犯罪之動機、目的與手段：被告因投資期銅失利，損失
    數百萬，鋌而走險，不思正途賺取金錢，冀圖行竊財物不勞
    而獲；6.所生危險或危害：被告所為不僅侵害他人財產權，
    並危害社會秩序及之情節非輕；7.犯後態度：被告犯後終能
    坦承犯行，深感悔悟，並積極與被害人達成調解，業已賠償
    被害人所有財物損害完結（見本院卷第39頁、第40頁反面）
    等一切情狀，就所犯四罪分別量處如主文所示之刑，並定如
    主文所示之應執行刑，再就被告各罪宣告刑及定執行刑均諭
    知易科罰金之折算標準。
五、沒收部分：扣案之管切器1 個為被告所有，供本案4 次犯罪
    使用，為其自承在卷（見本院卷第32頁背面），爰應依刑法
    第38條第1 項第2 款規定，均在所犯四罪項下，宣告沒收；
    扣案手電筒1 支、黑色手套1 副，雖為被告所有，惟無證據
    足認供本案犯罪使用（本院卷第32頁背面），亦非違禁物，
    故不併予宣告沒收，附此敘明。
據上論斷，應依刑事訴訟法第284 條之1 、第273 條之1 第1 項
、第299 條第1 項前段，刑法第321 條第1 項第1 款、第2 款、
第3 款、第38條第1 項第2 款、第51條第5 款，刑法施行法第1
條之1第1項、第2項前段，判決如主文。
本案經檢察官劉哲嘉到庭執行職務。
中    華    民    國    100   年    11    月    30    日
                  刑事第九庭  法  官  黃俊華
以上正本證明與原本無異。
如不服本判決應於收受判決後10日內向本院提出上訴書狀，並應
敘述具體理由。其未敘述上訴理由者，應於上訴期間屆滿後20日
內向本院補提理由書( 均須按他造當事人之人數附繕本) 「切勿
逕送上級法院」。
                              書記官  張懿昀
中    華    民    國   100    年    12    月    1     日
附錄本案論罪科刑法條：
中華民國刑法第321條
（加重竊盜罪）
犯竊盜罪而有下列情形之一者，處 6 月以上、5 年以下有期徒
刑，得併科新臺幣 10 萬元以下罰金：
一、侵入住宅或有人居住之建築物、船艦或隱匿其內而犯之者。
二、毀越門扇、牆垣或其他安全設備而犯之者。
三、攜帶兇器而犯之者。
四、結夥三人以上而犯之者。
五、乘火災、水災或其他災害之際而犯之者。
六、在車站、埠頭、航空站或其他供水、陸、空公眾運輸之舟、
    車、航空機內而犯之者。
前項之未遂犯罰之。